臺灣高等法院高雄分院刑事判決　　　　　　　　　　九十三年度上易字第四三號
　　上　訴　人　台灣高雄地方法院檢察署檢察官
　　被　　　告　甲○○
右上訴人因被告竊盜案件，不服台灣高雄地方法院九十三年度易字第六七七號中華民
國九十三年六月三十日第一審判決（起訴案號：台灣高雄地方法院檢察署九十三年度
偵字第七○六六號），提起上訴及移
偵字第一二三四號），本院判決如左：
    主  文
原判決撤銷。
甲○○連續攜帶兇器竊盜未遂，處有期徒刑肆月，如易科罰金，以參佰元折算壹日。
扣案之Ｔ型起子及扁型起子各壹支均沒收。
    事  實
一、甲○○基於意圖為自已不法所有之概括犯意，先於民國九十三年四月二日下午二
    時三十分許，在高雄市○鎮區○○路南二巷一○六之八號前，見周勝德所有車號
    ＹＭ－６２３號營業用小客車停放該處，持其所有客觀上對人之身體、安全具有
    危險性可供兇器使用之Ｔ型起子及扁型起子各一支，趁機破壞上開營業用小客車
    之車門鑰匙孔，撬開車門著手於行竊該車內財物之際，適為巡邏員警當場發現查
    獲，致未竊取得逞，並扣得Ｔ型起子及扁型起子各一支。嗣於同年七月二十三日
    上午十一時許，在高雄市○○區○○街一○二號騎樓，見楊琇惠所有車號ＹＶＷ
    －６１０號機車停放該處，持其友莊宗榮所有之機車鑰匙開啟該車之油箱蓋後，
    再隨手拾起地上他人之塑膠管抽取該車之汽油至其騎乘車號ＱＶＤ－７４０號機
    車油箱內，適經該區港明里里長李浤群發現並報警查獲。
二、案經高雄市政府警察局前鎮分局報請台灣高雄地方法院檢察署檢察官偵查起訴及
    移送併案審理。
    理  由
一、認定犯行所憑之證據：
    右揭犯罪事實，經被告甲○○於原審及偵查時坦白承認，與告訴人周勝德、楊琇
    惠於警詢時指訴竊盜之情節相符，並經目擊證人李浤群證述無訛。此外，復有扣
    案之Ｔ型起子、扁型起子及鑰匙、塑膠管各一支暨現場照片四張在卷可佐。綜上
    足認被告之自白核與事實相符，應可採信。本件事證明確，被告犯行堪以認定。
二、論罪科刑及撤銷原判之理由：
  (一)查被告持以行竊，並用以撬開破壞車輛門鎖之Ｔ型及扁型起子，其前端銳利，且
    已撬開破壞車門鎖，顯見上開起子質地堅硬銳利，客觀上對人之身體、安全足以
    構成威脅，自屬刑法第三百二十一條第一項第三款所定之兇器無訛。核被告行竊
    周勝德所為，係犯刑法第三百二十一條第二項、第一項第三款之攜帶兇器竊盜未
    遂罪；就行竊楊琇惠機車內汽油所為，係犯刑法第三百二十條第一項之普通竊盜
    罪。其前後二次竊盜行為，時間接近，手法雷同，所犯構成要件相同，顯係基於
    概括犯意而為，應依連續犯規定，論以情節較重之攜帶兇器竊盜未遂一罪。又被
    告已著手竊取周勝德車內之財物，惟被員警發現致未得逞，為未遂犯，爰依刑法
    第二十六條前段規定，按既遂犯之刑減輕之。又檢察官上訴移送併案審理部分，
    雖未起訴，惟此部分核與起訴部分具有連續犯之裁判上一罪關係，為起訴效力所
    及，本院自應併予審理。
  (二)原審依證據調查結果，據以論罪科刑，固非無見。惟對於併案犯行未及審酌，檢
    察官依起訴不可分原則，上訴請求併予審理，為有理由，應由本院將原判決撤銷
    改判。審酌被告正值青年，貪圖私利，著手欲竊取他人車內財物，尚未竊取得手
    即經警查獲，雖被告犯後已坦承犯行，復與告訴人周勝德達成和解，有和解書可
    參，但不知悔悟，竟又行竊他人機車汽油，惡性非輕等一切情狀，量處如主文所
    示之刑，並諭知易科罰金之折算標準，以資懲儆。又扣案之Ｔ型起子及扁型起子
    各一支，均係被告所有且供竊盜所用之物，業據被告供明在卷，爰依刑法第三十
    八條第一項第二款之規定宣告沒收。至於另扣案之ＱＶＤ－７４０號機車鑰匙及
    塑膠管等物，雖用以行竊，但非被告所有，自不予沒收。
三、對其他公訴事實之判斷：
    公訴意旨以被告持起子撬開告訴人周德勝所有車輛之車門，另涉有刑法第三百五
    十四條之毀損罪嫌。惟按刑法第三百五十四條之毀損罪，依同法第三百五十七條
    規定須告訴乃論。而被告於原審已與告訴人達成和解，並已賠償告訴人新台幣三
    千元，告訴人即當庭撤回其毀損之告訴，此有和解書及原審九十三年六月二日筆
    錄在卷可稽。此部分犯行因公訴人認與前開起訴論罪之竊盜部分，具有牽連犯之
    裁判上一罪關係，爰不另為不受理之諭知，附此敘明。
四、程序上之判斷及適用之法律：
  (一)被告經合法傳喚，無正當理由不到庭，此有送達證書在卷可按。依法不待其陳述
    ，逕行判決。
  (二)刑事訴訟法第三百六十九條第一項前段、第三百七十一條、第三百六十四條、第
    二百九十九條第一項前段。刑法第五十六條、第三百二十一條第二項、第一項第
    三款、第二十六條前段、第四十一條第一項前段、第三十八條第一項第二款，罰
    金罰鍰提高標準條例第二條。
本案經檢察官彭南雄到庭執行職務。
中      華      民      國    九十三    年      十      月      十九    日
                              臺灣高等法院高雄分院刑事第三庭
                                  審判長法官  周賢銳
                                        法官  謝宏宗
                                        法官  黃建榮
右正本證明與原本無異。
不得上訴。
                                  法院書記官  鄭翠芬
中      華      民      國    九十三    年      十      月      十九    日
附錄本件判決論罪科刑法條：
刑法第三百二十一條
犯竊盜罪而有左列情形之一者，處六月以上、五年以下有期徒刑：
三  攜帶兇器而犯之者。
前項之未遂犯罰之。
